臺灣臺中地方法院刑事判決　　　　　　　　　　　　九十一年度易字第一四四號
　　公　訴　人　台灣台中地方法院檢察署檢察官
　　被　　　告　甲○○
右列被告因家庭暴力防治法案件，經檢察官提起公訴（九十一年度偵字第六八六五號
），本院判決如左：
    主  文
甲○○違反法院依家庭暴力防治法第十三條所為禁止直接騷擾行為之裁定，處拘役
拾日，如易科罰金，以佰元折算壹日。
    事  實
一、甲○○與乙○○曾為同居男女朋友關係，曾具事實上夫妻關係，屬家庭暴力防治
    法第三條第二款所定之家庭成員關係。甲○○曾於民國（下同）九十年四月十一
    日對乙○○實施不法侵害行為，經台中縣警察局清水分局向本院聲請民事通常保
    護令，由本院民事庭於九十年五月十六日以九十家護字第二四一號民事通常保護
    令，裁定甲○○不得對乙○○實施騷擾及通話行為。詎甲○○於收受本院上述通
    常保護令裁定正本後，竟未遵守該通常保護令，於九十一年四月四日晚間二十二
    時許，至台中縣沙鹿鎮光田醫院探視住院之梁凱程（為甲○○及乙○○所生之子
    、病房七六五號），適遇亦因病前往求診、住院之乙○○，竟至該院六Ｏ九之二
    乙○○之病床與之交談，因未獲理會，甲○○遂自行躺臥該病床，雖經乙○○要
    求，仍堅拒不離去，對乙○○直接為騷擾行為，而違反本院所核發之上開民事通
    常保護令。迄於翌日八時十分許經乙○○報警處理，甲○○始自前揭六０九號病
    房處離去，至台中縣警察局清水分局沙鹿分駐所製作筆錄。
二、案經台中縣警察局清水分局報告臺灣臺中地方法院檢察署檢察官偵查起訴。
    理  由
一、訊據被告甲○○固不諱言於右揭時、地，有探視及與被害人乙○○交談，並留在
    醫院病房之情事，惟矢口否認有何違反家庭暴力法之犯行，辯稱：是乙○○打電
    話給他叫伊去醫院照顧她的，乙○○並沒有要伊離開，伊亦未騷擾乙○○云云。
    經查：右揭犯罪事實，業據被害人乙○○於警訊及審理時指述甚詳，復據證人即
    乙○○之女王玉環於偵查中具結證稱：「四月四日晚上他（指甲○○）到醫院探
    視我弟弟梁凱程，他並不知道我母親住院，先在醫院碰到我們，跟我們姐妹說我
    母親有外遇，我們不理他，之後，他要離開時碰到我母親才知道她住院，後來隔
    天（即四月五日）早上我母親有到弟弟（即梁凱程）病房來，告訴我被被告騷擾
    ，他躺在她的病床上睡覺，不肯離開，我有去病房看，看到他在睡覺，所以我跟
    母親去報警。」、「我有看到四月四日晚上及四月五日早上，他有跟我母親講話
    ，但我母親不理他，他講話內容我已忘記了。」及「（我母親）沒有（叫他去醫
    院），是他自己去的，我母親有叫他走，但他不走。」等語，又被告於警訊中自
    承：伊於九十一年四月四日二十二時許，前往沙鹿鎮光田醫院七六五號病房探視
    伊兒子梁凱程，遇到乙○○，乙○○告訴伊他也住院，住在光田醫院六０九號病
    房等語，是就被告自承如何遇到乙○○之經過核與被害人乙○○及證人王玉環證
    述相符，再參以被告於警訊中已自承其有收受如事實所示之本院民事通常保護令
    ，並係於探視其兒子時巧遇乙○○，且警訊中完全未提及係被害人乙○○打電話
    通知其前來等情，可徵前揭被害人乙○○指述及證人王玉環證述，均堪以採信。
    雖證人紀昭賢到庭證稱：「九十一年四月三日、四日，甲○○說乙○○有打電話
    給他，他有拿給我聽，我聽到的聲音是乙○○的沒有錯，我叫他不要去，可是還
    是說要去，後來他又拿去聽，他們講什麼我不知道」等語，且經本院函調000
    000000之行動電話通話紀錄亦確於自九十一年四月三日二十一時十二分三
    十一秒起至同年月四日二時四十八分許止，計以000000000號行動電話
    打給被告所有之000000000號行動電話達九次，有遠傳公司所附之通話
    紀錄在卷可憑，惟被害人乙○○於本院審理時指稱：該000000000號之
    行動電話，業已九十一年一月十五日即被被告拿走了等語，是該0000000
    00號之行動電話是否仍在被害人處不無可疑？且姑不論該行動電話是否仍在被
    害人手上，然其等二人通話時最後一次的時間為九十一年四月四日二時四十八分
    許，而當時被害人尚未住院，被害人豈能預先知道其會於九十一年四月四日下午
    六時五十五分會發生急診之情事，況被告於警訊中亦自承係巧遇而到醫院的，是
    證人紀昭賢之證述自不足為被告有利之認定。又本院民事庭亦確於九十年五月十
    六日以九十家護字第二四一號民事通常保護令，裁定甲○○不得對乙○○實施騷
    擾及通話行為，亦有本院九十年度家護字第二四一號裁定正本影本在卷可據。綜
    上所述，被告所辯顯係卸責之詞，不足採信，本件事證明確，被告犯行洵堪認定
    。
二、按本院九十年度家護字第二四一號民事通常保護令，係依據家庭暴力防治法第十
    三條之規定所為之裁定，被告違反上開依民事通常保護令規定所為裁定，核其所
    為，係犯家庭暴力防治法第五十條第二款之違反保護令罪。爰審酌被告於本院裁
    定核發民事通常保護令後，竟不知予以遵守，仍對被害人實施騷擾行為，無視法
    律之規定，惟念被告對被害人之騷擾程度尚非重大，及犯後態度等一切情狀，量
    處如主文所示之刑，並諭知易科罰金之折算標準。
據上論斷，應依刑事訴訟法第二百九十九條第一項前段，家庭暴力防治法第五十條第
二款，刑法第十一條前段、第四十一條第一項前段，罰金罰鍰提高標準條例第二條，
決如主文。
中       華        民       國     九十一   年     八     月     九     日
                                     臺灣臺中地方法院刑事第三庭
                                          法  官   吳  進  發
右正本證明與原本無異。
如不服本判決，應於判決送達後十日內向本院提出上訴狀，上訴於臺灣高等法院臺中
分院( 須附繕本 )。
                                          書記官
中       華        民       國   九十一   年     八     月     九     日
